臺灣臺南地方法院刑事判決　
110年度交簡上字第56號
上  訴  人  
即  被  告  吳建林


上列上訴人即被告因過失傷害案件，不服本院110年度交簡字第4
23號中華民國110年2月26日第一審刑事簡易判決（聲請簡易判決
處刑案號：110年度調偵字第266號），提起上訴，本院判決如下
：
    主  文
上訴駁回。
吳建林緩刑貳年。
    事實及理由
一、本案經本院審理結果，認第一審刑事簡易判決以被告即上訴
    人吳建林犯過失傷害罪，依刑事訴訟法第449條第1項前段，
    刑法第284條前段、第62條前段、第41條第1項前段，刑法施
    行法第1條之1，判處被告有期徒刑3月，並諭知如易科罰金
    ，以新臺幣1,000元折算1日，其認事用法及量刑均無不當，
    應予維持，並引用第一審刑事簡易判決書記載之事實、證據
    及理由（如附件）。
二、被告上訴意旨略以：已與告訴人劉周灑美和解，請求法院從
    輕量刑並給予緩刑等語。惟按量刑之輕重，係事實審法院得
    依職權自由裁量之事項，茍已斟酌刑法第57條各款所列情狀
    而未逾越法定刑度，則不得遽指為違法；又刑罰之量定屬法
    院自由裁量之職權行使，但仍應審酌刑法第57條所列各款事
    由及一切情狀，為酌量輕重之標準，並非漫無限制，在同一
    犯罪事實與情節，如別無其他加重或減輕之原因，下級法院
    量定之刑，亦無過重或失輕之不當情形，則上級法院對於下
    級法院之職權行使，原則上應予尊重（最高法院72年台上字
    第6696號判例、85年度台上字第2446號判決意旨參照）。查
    原審已綜據被告考領有普通重型機車駕駛執照，騎車理應遵
    守交通安全規則，以維自身及使用道路之人、車安全，竟未
    注意其住處前方道路有無往來車輛，即貿然起駛，致告訴人
    受有左前臂閉鎖性骨折、右脛骨上端閉鎖性骨折、右臏骨閉
    鎖性骨折、頭部損傷、右眼3公分撕裂傷、右手及左膝擦傷
    之傷害，行為可議；兼衡被告坦承犯行、無前科素行、自述
    之智識程度、家庭狀況、告訴人所受骨折之傷勢、判決當時
    被告與告訴人尚未達成和解獲得諒解，亦未賠償告訴人損失
    ，及被告於肇事後，向前往現場處理之警員坦承為肇事人，
    有自首減刑之適用等一切情狀，量處被告有期徒刑3月，並
    諭知易科罰金之折算標準，核其認事用法均無違誤，量刑亦
    已就刑法第57條所列各款事由詳為斟酌，並無偏執一端且有
    明顯失出或失入之情形，是被告以上開理由提起上訴，為無
    理由，應予駁回。 
三、末查，被告未曾因故意犯罪受有期徒刑以上刑之宣告，有臺
    灣高等法院被告前案紀錄表1份在卷可按，其因一時失慮而
    觸犯刑章，於肇事後坦承自身過失，深具悔意，並與告訴人
    成立調解，獲得告訴人之原諒，告訴人並表示願意原諒被告
    ，請求法院從輕量刑或宣告緩刑，有本院110年度營司簡調
    字第9號調解筆錄1份在卷足憑（見本院交簡上卷第23至24頁
    ），被告經此偵審教訓，當知警惕而無再犯之虞，是本院斟
    酌上情，認為本件所宣告之刑，以暫不執行為適當，爰依刑
    法第74條第1項第1款之規定，併予宣告緩刑2年，以啟自新
    。
據上論斷，應依刑事訴訟法第455條之1第1項、第3項、第364條
、第368條、第373條，刑法第74條第1項第1款，判決如主文。
本案經檢察官周文祥聲請簡易判決處刑，檢察官吳坤城到庭執行
職務。
中　　華　　民　　國　　110 　年　　8 　　月　　10　　日
                  刑事第六庭  審判長法　官　黃琴媛
                                    法　官　吳彥慧
                                    法　官　孫淑玉
以上正本證明與原本無異。
不得上訴。
　　　　　　　　　　　　　　　　　　書記官　洪千棻　　　
中　　華　　民　　國　　110 　年　　8 　　月　　11　　日
附錄本案論罪科刑法條：
中華民國刑法第284條
因過失傷害人者，處1年以下有期徒刑、拘役或10萬元以下罰金
；致重傷者，處3年以下有期徒刑、拘役或30萬元以下罰金。

【附件】
臺灣臺南地方法院刑事簡易判決
110年度交簡字第423號
聲　請　人　臺灣臺南地方檢察署檢察官
被　　　告　吳建林　男　(民國00年0月00日生)
　　　　　　　　　　身分證統一編號：Z000000000號
　　　　　　　　　　住○○市○○區○○○00○00號
上列被告因過失傷害案件，經檢察官聲請以簡易判決處刑（110
年度調偵字第266號），本院判決如下：
    主  文
吳建林犯過失傷害罪，處有期徒刑參月，如易科罰金，以新臺幣
壹仟元折算壹日。
    事  實
一、吳建林考領有普通重型機車駕駛執照，於民國109年8月1日
    上午7時許，騎乘車牌號碼000-000號普通重型機車，在臺南
    市○○區○○○00000號住處前之未命名道路，自北往南方向起駛
    ，本應注意車輛起駛前，應顯示方向燈，注意前後左右有無
    障礙或車輛行人，並應讓行進中之車輛行人優先通行，且當
    時天候晴、日間自然光線、路面乾燥、無缺陷、無障礙物、
    視距良好等客觀情狀，並無不能注意之情事，竟未注意其住
    處之前方道路有無往來車輛，即貿然起駛，適劉周灑美騎乘
    車牌號碼000-000號普通重型機車，沿臺南市白河區內未命
    名道路自東往西行駛至此，雙方遂發生碰撞，致劉周灑美受
    有左前臂閉鎖性骨折、右脛骨上端閉鎖性骨折、右臏骨閉鎖
    性骨折、頭部損傷、右眼3公分撕裂傷、右手及左膝擦傷之
    傷害。嗣吳建林於肇事後，報案人或勤指中心轉來資料未報
    明肇事人姓名，處理人員前往現場處理時，吳建林在場，並
    當場承認為肇事人，而願接受裁判。
二、案經劉周灑美訴由臺南市政府警察局白河分局移送臺灣臺南
    地方檢察署檢察官偵查後聲請簡易判決處刑。
    理  由
一、前揭事實，業據被告吳建林於警詢及偵訊時坦承不諱，經核
    與證人劉周灑美於警詢之證述情節大致相符，復有道路交通
    事故調查報告表㈠；㈡、道路交通事故現場圖、奇美醫療財團
    法人柳營奇美醫院、諾亞中醫診所及臺中榮民總醫院嘉義分
    院診斷證明書各1紙、現場照片16幀在卷可稽，應堪認定為
    真。
二、按行車起駛前應顯示方向燈，注意前後左右有無障礙或車輛
    行人，並應讓行進中之車輛或行人優先通行，道路交通安全
    規則第89條第1項第7款定有明文。查：被告考領有普通重型
    機車駕駛執照存卷可查（見警卷第55頁），騎車自應注意上
    述道路交通安全規定。又依卷附道路交通事故調查報告表所
    載，當時客觀上並無不能注意之情事，被告於起駛未注意左
    方來車，以致肇事，致劉周灑美受傷，被告應有過失，再劉
    周灑美因本件車禍受傷，與被告之過失行為間具有相當因果
    關係，故本件事證明確，被告犯行堪予認定，應依法論科。
三、核被告吳建林所為，係犯刑法第284條前段之過失傷害罪。
四、被告於肇事後，報案人或勤指中心轉來資料未報明肇事人姓
    名，處理人員前往現場處理時，被告在場，並當場承認為肇
    事人，有臺南市政府警察局白河分局交通分隊道路交通事故
    肇事人自首情形紀錄表1紙附卷足憑（見警卷第49頁），被
    告對未發覺之犯罪自首而接受裁判，故依刑法第62條前段之
    規定，減輕其刑。　　
五、本院審酌被告考領有普通重型機車駕駛執照，騎車理應遵守
    交通安全規則，以維自身及使用道路之人、車安全，竟有上
    開過失，致劉周灑美受有前揭傷害，行為可議；且迄今被告
    未獲得劉周灑美之諒解，或賠償劉周灑美損失。然考量被告
    坦承犯行；兼衡以被告無前科素行，有臺灣高等法院被告前
    案紀錄表1份在卷可憑；復斟酌劉周灑美所受骨折之傷勢；
    但被告有自首減刑之適用等一切情狀，量處如主文所示之刑
    。再衡以被告於警詢時自承之智識程度及家庭狀況，並諭知
    易科罰金之折算標準如主文。
六、依刑事訴訟法第449條第1項前段、刑法第284條前段、第62
    條前段、第41條第1項前段，刑法施行法第1條之1第1項，逕
    以簡易判決處刑如主文。
七、如不服本判決，得自收受送達之日起20日內向本院提出上訴
    狀(須付繕本)，上訴於本院管轄之第二審地方法院合議庭。
中　　華　　民　　國　　110 　年　　2 　　月　　26　　日
                  刑事第十三庭    法　官　陳川傑
以上正本證明與原本無異。
                                  書記官　鄭佩玉
中　　華　　民　　國　　110 　年　　3 　　月　　2 　　日
附錄本案論罪科刑之法條全文：
中華民國刑法第284條
因過失傷害人者，處1年以下有期徒刑、拘役或10萬元以下罰金
；致重傷者，處3年以下有期徒刑、拘役或30萬元以下罰金。